臺灣板橋地方法院刑事判決　　　　　　　　　　　　　九十年度易字第三六一○號
　　公　訴　人　臺灣板橋地方法院檢察署檢察官
　　被　　　告　乙○○
　　　　　　　　甲○○
　　　　　　　　丙○○
右列被告因賭博等案件，檢察官聲請簡易判決處刑（八十九年度偵字第二一一四三號
）後，本院板橋簡易庭認不宜以簡易判決處刑，簽移本院刑事庭適用通常程序審判，
本院判決如左：
    主  文
乙○○共同以賭博為常業，處有期徒刑陸月，如易科罰金以佰元折算壹日。扣案如
附表一、二所示之物沒收。
甲○○共同以賭博為常業，處有期徒刑月，如易科罰金以佰元折算壹日，緩刑
年。扣案如附表一、二所示之物沒收。
丙○○在公眾得出入之場所賭博財物，處罰金貳仟元，如易服勞役以佰元折算壹日
。扣案如附表一所示之物沒收。
    事  實
一、乙○○明知未依電子遊戲場業管理條例規定辦理營利事業登記者，不得經營電子
    遊戲場業，竟仍基於經營電子遊戲場業及常業賭博之犯意，自八十九年十一月五
    日起，未依規定辦理營利事業登記，即在臺北縣中和市○○路○段六十三號一樓
    公眾得出入之場所經營電子遊戲場業，擅自擺設利用電子操縱以顯示聲光影像、
    圖案、動作之電動賭博機具「超九」十台、「超八」十台、「水果盤」八台、「
    滿貫大亨」 (麻將台) 五台、「吃角子老虎」 (小瑪琍) 二台，並自同日起以每
    月薪資新臺幣 (下同) 二萬二千元之代價僱用有賭博犯意聯絡之甲○○擔任開分
    、洗分、兌現現金之工作，而共同與不特定之顧客賭博財物，且均以之為常業。
    其賭博方式為賭客每出資一百元，「超九」、「超八」、「吃角子老虎」 (小瑪
    琍) 可開五百分，「水果盤」、「滿貫大亨」 (麻將台) 可開三千分，以押分方
    式與代表乙○○之前開機具為賭，押中者，可贏得倍數不等分數，再依贏得之分
    數兌換寄分卡或以與開分相同之比例兌換現金，如未押中，則賭金歸乙○○所有
    。丙○○於同年十一月八日晚上前往上址賭玩「水果盤」機具，迄當日晚上九時
    許為警當場查獲，並扣得前開電動賭博機具「超九」十台 (含ＩＣ板十塊) 、「
    超八」十台 (含ＩＣ板十塊) 、「水果盤」八台 (含ＩＣ板八塊) 、「滿貫大亨
    」 (麻將台) 五台 (含ＩＣ板五塊) 、「吃角子老虎」 (小瑪琍) 二台 (含ＩＣ
    塊二塊) 、賭資三萬七千九百元，及乙○○所有供賭博所用之會員名冊一本、Ｖ
    ８攝影機一台、錄影帶一捲、監視電視五台、監視電眼五台、計分板二片、寄分
    卡 (面值一千元) 三十五張、日報表二張，另行動電話一具。
二、案經臺北縣警察局中和分局報請臺灣板橋地方法院檢察署檢察官向本院聲請簡易
    判決處刑，經本院板橋簡易庭認不宜以簡易判決處刑，而簽移本院刑事庭適用通
    常程序審判之。
    理  由
一、右揭事實業據被告甲○○於警訊及本院審理時供承不諱。訊之被告乙○○坦承未
    依電子遊戲場業管理條例規定辦理營利事業登記而於右揭時地經營電子遊戲場業
    之犯行，惟否認有何賭博犯行，辯稱：顧客所得之分數只能兌換香煙，不能兌換
    現金云云。又被告丙○○經合法傳喚未到庭，其於警訊時則稱：待不把玩時將機
    檯分數向櫃檯開分小姐兌換相等物品如香煙云云。經查：被告乙○○確於右揭時
    地經營電子遊戲場業，該電動玩具店內所設置之電動機具「超九」等，係依賭客
    出資按一定比例開分後，再依押分所得分數兌換寄分卡或以與開分相同之比例兌
    換現金等情，業經受僱在現場擔任開分員之被告甲○○供承在卷，且有現場查獲
    之電動賭博機具「超九」十台 (含ＩＣ板十塊) 、「超八」十台 (含ＩＣ板十塊
    ) 、「水果盤」八台 (含ＩＣ板八塊) 、「滿貫大亨」 (麻將台) 五台 (含ＩＣ
    板五塊) 、「吃角子老虎」 (小瑪琍) 二台 (含ＩＣ塊二塊) 、賭資三萬七千九
    百元，及被告乙○○所有供經營所用之會員名冊一本、Ｖ８攝影機一台、錄影帶
    一捲、監視電視五台、監視電眼五台、計分板二片、寄分卡 (面值一千元) 三十
    五張、日報表二張可資為證，再者，被告乙○○於警訊時亦直承該電動玩具店之
    顧客得依押分所得分數兌換現金等情，是其嗣後翻異前詞，謂不得兌換現金云云
    ，要非可取。又，被告丙○○於警訊時雖僅承稱：所得分數得兌換香煙云云，然
    查被告乙○○經營之該電動玩具店，顧客既得依押分所得分數兌換現金，顯見被
    告乙○○乃是以前述經營方式招攬賭客，被告丙○○既確有把玩機具之事實，其
    對於該等電動機具係依押分所得分數兌換現金為賭，當無不知之理，從而，事證
    明確，被告等之犯行均堪以認定。
二、按電子遊戲場業管理條例係於八十九年二月三日經總統公布施行，於同年二月五
    日始生效，未依電子遊戲場業管理條例規定辦理營利事業登記者，不得經營電子
    遊戲場業，該條例第十五條定有明文，本件被告乙○○未依上開規定辦理營利事
    業登記，於右揭時地設置電子遊戲機具共三十五台供不特定人賭玩，擅自經營電
    子遊戲場業，又僱用被告甲○○擔任開分、洗分、兌現現金之工作，核其所為係
    違反電子遊戲場業管理條例第十五條之規定，應依同條例第二十二條規定論處。
    被告乙○○在其所經營電動玩具店內擺設電動賭博機具與不特定客人賭博財物，
    所擺設之機具高達三十五台，又其於警訊時自承每日營業額約八千元，可見其經
    營之該電動玩具店甚具規模，其應有以此賭博為常業之意，是其所為亦另犯刑法
    第二百六十七條之常業賭博罪。又被告甲○○所為亦係成立賭博犯行，且其自陳
    受僱在該電動玩具店工作每月薪資二萬二千元，工作時間為每日下午三時至晚上
    十一時，堪信其係意在以此為職業，亦應有以此賭博為常業之意，核其所為，係
    犯刑法第二百六十七條之常業賭博罪。核被告丙○○所為，則係犯第二百六十六
    條第一項前段之在公眾得出入之場所賭博罪。被告乙○○、甲○○就前述之常業
    賭博犯行，彼此間有犯意聯絡及行為分擔，均為共同正犯。又被告乙○○所犯上
    開二罪間有方法結果之牽連犯關係（最高法院九十年度台非字第二三七號判決參
    照），為裁判上一罪，應從較重之共同常業賭博罪論處。公訴意旨認被告乙○○
    係以一行為觸犯上開二罪，為想像競合犯，尚有未洽。爰審酌設置電動賭博機具
    敗壞社會風氣至鉅，並分別參酌被告等之素行狀況、犯罪動機、目的、所生危害
    及犯罪後態度等一切情狀，各量處如主文所示之刑，並就被告丙○○部分諭知易
    服勞役之折算標準。查被告乙○○、甲○○二人本案行為後，刑法第四十一條於
    九十年一月十日修正公布，同年月十二日生效，原條文修正為第四十一條第一項
    前段，並將得易科罰金之罪，從「犯最重本刑為三年以下有期徒刑以下之刑之罪
    」，修正為「犯最重本刑為五年以下有期徒刑以下之刑之罪」，因本件被告乙○○、甲○○二人所犯之罪本即為「最重本刑三年以下有期徒刑以下之刑之罪」，
    適用新法對於行為人並無不利，依刑法第二條第一項前段之規定，本件應適用修
    正後之現行刑法第四十一條第一項前段條文，併就被告乙○○、甲○○二人上開
    所量處之刑，均諭知易科罰金之折算標準。又查被告甲○○前未曾受有期徒刑以
    上刑之宣告，有臺灣高等法院檢察署刑案紀錄簡覆表一紙在卷可按，其因一時失
    慮，初犯本案，經此次科刑教訓，當知所警惕，而無再犯之虞，本院因認前開對
    其所宣告之刑，以暫不執行為適當，爰併予宣告緩刑三年，以啟自新。
三、扣案如附表一所示之電動賭博機具「超九」十台 (含ＩＣ板十塊) 、「超八」十
    台 (含ＩＣ板十塊) 、「水果盤」八台 (含ＩＣ八塊) 、「滿貫大亨」 (麻將台
    ) 五台 (含ＩＣ板五塊) 、「吃角子老虎」 (小瑪琍) 二台 (含ＩＣ塊二塊) 係
    當場賭博之器具，又賭資三萬七千九百元為在兌換籌碼處之財物，應依刑法第二
    百六十六條第二項之規定沒收之。又如附表二所示之會員名冊一本、Ｖ８攝影機
    一台、錄影帶一捲、監視電視五台、監視電眼五台、計分板二片、寄分卡 (面值
    一千元) 三十五張及日報表二張，因係供被告乙○○經營電動玩具店之用，顯屬
    供其與被告甲○○共犯賭博罪所用之物，且被告乙○○自承上開物品均屬其所有
    ，爰併依刑法第三十八條第一項第二款規定予以宣告沒收。至於另扣案之行動電
    話一具，因難遽指與被告乙○○、甲○○所從事之賭博行為有關，難認係供賭博
    犯罪所用之物，爰不併為沒收之諭知，附此敘明。
四、公訴意旨另以：被告甲○○亦有與乙○○共同違反電子遊戲場業管理條例第十五
    條之規定，亦應依同條例第二十二條規定論處。惟查，被告甲○○僅係受僱於被
    告乙○○在該電動玩具店工作，並非該店之負責人，有如前述，則未依電子遊戲
    場業管理條例規定辦理營利事業登記即經營電子遊戲場業者，實係該店之負責人
    即被告乙○○，被告甲○○並非該店之經營者，其與被告乙○○二人間亦僅就常
    業賭博犯行有犯意聯絡及行為分擔，故難認被告甲○○就乙○○未登記而經營之
    行為彼此間有何犯意聯絡及行為分擔，難令被告甲○○亦應負電子遊戲場業管理
    條例第二十二條之罪責。此外，復查無其他積極證據足資證明被告甲○○有何違
    反電子遊戲場業管理條例第十五條規定之情事，此部分不能證明被告甲○○犯罪
    ，原應諭知無罪之判決，然因公訴意旨認此部分與前開論處罪刑部分有想像競合
    犯之裁判上一罪關係，基於審判不可分原則，爰不另為無罪之諭知，併此敘明。
五、被告丙○○經合法傳喚無正當理由不到庭，本院認係應科罰金之案件，爰不待其
    陳述逕行判決。
據上論斷，應依刑事訴訟法第四百五十二條、第二百九十九條第一項前段、第三百零
六條，電子遊戲場業管理條例第二十二條，刑法第二條第一項前段、第十一條前段、
第二十八條、第二百六十六條第一項前段、第二項、第二百六十七條、第五十五條、
第四十一條第一項前段、第七十四條第一款、第四十二條第二項、第三十八條第一項
第二款，罰金罰鍰提高標準條例第一條前段、第二條，判決如主文。
本案經檢察官張瑞娟、侯靜雯、張云綺到庭執行職務。
中      華      民      國    九十一    年      五      月      二      日
                                  臺灣板橋地方法院刑事第五庭
                                      法  官    戴   嘉   清
右正本證明與原本無異
如不服本判決應於送達後十日內向本院提出上訴狀
                                      書記官    陳   春   銘
中      華      民      國    九十一    年      五      月       六     日
附錄本案論罪科刑法條全文：
刑法第二百六十六條
在公共場所或公眾得出入之場所賭博財物者，處一千元以下罰金，但以供人暫時娛樂
之物為賭博者，不在此限。
當場賭博之器具與在賭檯或兌換籌碼處之財物，不問屬於犯人與否，沒收之。
刑法第二百六十七條
以賭博為常業者，處二年以下有期徒刑，得併科一千元以下罰金。
電子遊戲場業管理條例第十五條
未依本條例規定辦理營利事業登記者，不得經營電子遊戲場業。
電子遊戲場業管理條例第二十二條
違反第十五條規定者，處行為人一年以下有期徒刑、拘役或科或併科新臺幣五十萬元
以上二百五十萬元以下罰金。
附表一
┌──┬──────────────────┬─────────────┐
│編號│    名                  稱          │    數              量    │
├──┼──────────────────┼─────────────┤
│ 一 │電動賭博機具「超九」                │      十台 (含ＩＣ板十塊) │
├──┼──────────────────┼─────────────┤
│ 二 │電動賭博機具「超八」                │      十台 (含ＩＣ板十塊) │
├──┼──────────────────┼─────────────┤
│ 三 │電動賭博機具「水果盤」              │      八台 (含ＩＣ板八塊) │
├──┼──────────────────┼─────────────┤
│ 四 │電動賭博機具「滿貫大亨」 (麻將台)   │      五台 (含ＩＣ板五塊) │
├──┼──────────────────┼─────────────┤
│ 五 │電動賭博機具「吃角子老虎」 (小瑪琍) │      二台 (含ＩＣ板二塊) │
├──┼──────────────────┼─────────────┤
│ 六 │賭資                                │    新台幣三萬七千九百元  │
└──┴──────────────────┴─────────────┘
附表二
┌──┬──────────────────┬─────────────┐
│編號│    名                  稱          │    數              量    │
├──┼──────────────────┼─────────────┤
│ 一 │會員名冊                            │                    一本  │
├──┼──────────────────┼─────────────┤
│ 二 │Ｖ８攝影機                          │                    一台  │
├──┼──────────────────┼─────────────┤
│ 三 │錄影帶                              │                    一捲  │
├──┼──────────────────┼─────────────┤
│ 四 │監視電視                            │                    五台  │
├──┼──────────────────┼─────────────┤
│ 五 │監視電眼                            │                    五台  │
├──┼──────────────────┼─────────────┤
│ 六 │計分板                              │                    二片  │
├──┼──────────────────┼─────────────┤
│ 七 │寄分卡 (面值一千元)                 │                三十五張  │
├──┼──────────────────┼─────────────┤
│ 八 │日報表                              │                    二張  │
└──┴──────────────────┴─────────────┘
